【裁判字號】    99,易,115
【裁判日期】    990409
【裁判案由】    竊盜
【裁判全文】
臺灣臺南地方法院刑事判決               99年度易字第115號
公  訴  人  臺灣臺南地方法院檢察署檢察官
被      告  丙○○
上列被告因竊盜案件，經檢察官提起公訴（98年度偵字第15434
號），被告於本院準備程序中，先就被訴事實為有罪之陳述，經
本院裁定進行簡式審判程序，判決如下：
    主  文
丙○○共同攜帶兇器竊盜，累犯，處有期徒刑柒月。
    事  實
一、丙○○曾因詐欺案件，經本院以97年度簡字第700號判決判
    處有期徒刑3月，減刑為1月15日確定，甫於民國97年7月7日
    執行完畢，猶不知悔改。丙○○與林慶忠（於98年9月28日
    死亡，經檢察官為不起訴處分）二人為朋友關係，共同基於
    意圖為自己不法所有之犯意聯絡，於98年9月23日上午10時
    許，一同至臺南縣仁德鄉○○村○○路711號後方，先由林
    慶忠持客觀上足對人之生命、身體、安全構成威脅，具有危
    險性之T字型角扳手1把，破壞甲○○所有車牌號碼212-DVN
    號重機車龍頭鎖後，再由丙○○騎乘車牌號碼M2B-198號重
    型機車在後，將竊得之上開機車推離現場，共同竊取甲○○
    所有之上開機車，得手後隨即逃離現場，並將機車零件變賣
    。嗣經警調閱路口監視器循線查獲。
二、案經甲○○訴請臺南縣警察局歸仁分局報請臺灣臺南地方法
    院檢察署檢察官偵查起訴。
    理  由
一、按本件被告丙○○所犯為死刑、無期徒刑、最輕本刑3年以
    上有期徒刑以外之罪，亦非屬高等法院管轄之第一審案件，
    其於準備程序進行中，先就被訴事實為有罪之陳述，經告知
    簡式審判程序之旨，並聽取檢察官、被告之意見後，本院合
    議庭依刑事訴訟法第273條之1第1項裁定進行簡式審判程序
    ，是本案之證據調查，依同法第273條之2規定，不受同法第
    159條第1項、第161條之2、第161條之3、第163條之1，及第
    164 條至170條所規定證據能力認定及調查方式之限制，合
    先敘明。
二、上開犯罪事實，業據被告於警詢、偵查及本院審理中均坦承
    不諱（見警卷第1-4頁、偵查卷第5、6頁，本院卷第24頁至
    第26頁反面）核與告訴人即被害人甲○○於警詢中之指訴(
    見警卷第5-9頁)、證人即被告之母親蘇美麗於警詢中之證言
    (見警卷第10、11頁)相符。此外復有車號M2B-198號機車車
    籍查詢-基本資料詳細畫面(見警卷第27頁)、臺南縣警察局
    車輛協尋電腦輸入單(見警卷第14頁)、臺南縣警察局車輛尋
    獲電腦輸入單(見警卷第15頁)、監視錄影翻拍照片3張(見警
    卷第17-19頁)、扣押物品目錄表(見警卷第12頁)、現場照片
    6張(見警卷第21、22頁)、贓物認領保管單(見警卷第13頁)
    等件為證。堪認被告上開任意性自白，確與事實相符，本件
    事證明確，被告犯行洵堪認定，應予依法論科。
三、按刑法第321條第1項第3 款之攜帶兇器竊盜罪，係以行為人
    攜帶兇器竊盜為其加重條件，此所謂兇器，其種類並無限制
    ，凡客觀上足對人之生命、身體、安全構成威脅，具有危險
    性之兇器均屬之，且祇須行竊時攜帶此種具有危險性之兇器
    為已足，並不以攜帶之初有行兇之意圖為必要（最高法院79
    年臺上字第5253號判例要旨參照）。查被告於本案中使用之
    T字型板手長約10公分、寬約7-8公分，為金屬製作、質地堅
    硬，足以破壞被害人機車之龍頭鎖，業據被告供明在卷(見
    本院卷第26頁反面)，客觀上自足以對人之生命、身體、安
    全造成危害，可供作兇器使用至明。是核被告所為，係犯刑
    法第321條第1項第3款之加重竊盜罪。被告與已死亡之林慶
    忠二人間，係以自己共同犯罪之意思，共同實施犯罪行為，
    依刑法第28條之規定，為共同正犯。又被告前曾受如事實欄
    所載之有期徒刑執行完畢，有臺灣高等法院被告前案紀錄表
    在卷可按，其於受有期徒刑執行完畢後5年內，故意再犯本
    件有期徒刑以上之罪，為累犯，應依刑法第47條第1項規定
    ，加重其刑。爰審酌被告不思循正途賺取所需，而隨機任意
    竊取他人財物，犯本件竊盜犯行，漠視他人財物之所有權，
    守法意識薄弱，未曾因前所受徒刑之執行而記取教訓，惟被
    告於偵查及本院審判程序中就上開犯行坦承不諱，尚知悔悟
    ，暨被告之學歷、職業、家庭狀況等一切情狀，量處如主文
    所示之刑，以示懲儆。至被告犯罪所用之T字型板手1把，為
    共犯林慶忠所有之物，業據被告供明在卷(見本院卷第26 頁
    反面)，而林慶忠已經死亡已如前述，且未扣案，為免造成
    檢察官執行之困擾，爰不為沒收之諭知。
據上論斷，應依刑事訴訟法第273條之1第1項、第299 條第1項前
段，刑法第28條、第321條第1項第3款、第47條第1項，判決如主
文。
本案經檢察官 乙○ 到庭執行職務
中    華    民    國    99    年    4     月    9     日
                          刑事第六庭  法  官  蔡直青
以上正本證明與原本無異。
如不服本判決應於收受本判決後10日內向本院提出上訴書狀，並
應敘述具體理由。如未敘述上訴理由者，應於上訴期間屆滿後20
日內向本院補提理由書狀（均須按他造當事人之人數附繕本）「
切勿逕送上級法院」。
                                      書記官  黃鋕偉
中    華    民    國    99    年    4     月    9     日
附錄本件論罪科刑法條：
中華民國刑法第321條第1項
（加重竊盜罪）
犯竊盜罪而有左列情形之一者，處六月以上、五年以下有期徒刑
：
  一、於夜間侵入住宅或有人居住之建築物、船艦或隱匿其內而
      犯之者。
  二、毀越門扇、牆垣或其他安全設備而犯之者。
  三、攜帶兇器而犯之者。
  四、結夥三人以上而犯之者。
  五、乘火災、水災或其他災害之際而犯之者。
  六、在車站或埠頭而犯之者。

司法院資訊處製作；財團法人民間司法改革基金會備份。
